臺灣臺南地方法院刑事判決　　　　　　　94年度易字第1002號
聲　請　人　臺灣臺南地方法院檢察署檢察官
被　　　告　丙○○
上列被告因恐嚇案件，經檢察官聲請簡易判決處刑（94年度偵字
第5836號），本院認為不宜（94年度簡字第2282號），改依通常
訴訟程序審理，判決如下：
    主  文
丙○○無罪。
    理  由
一、聲請簡易判決處刑意旨略以：被告丙○○與甲○○自民國九
    十二年三月間起，在臺南市○區○○路二號一樓合夥經營「
    祥穩服飾店」，對外實際店名則為「時尚ＬＯＧＯ」服飾店
    。九十三年八月間，甲○○因被告丙○○欲退夥，兩人就合
    夥財產之分配無法達成協議，被告丙○○竟基於恐嚇之概括
    犯意，先於同年八月二十六日十四時四十分許，夥同李政隆
    （業經本院判決無罪）至前開店中，向甲○○恐嚇稱：「你
    們不拿出七十萬來處理，就不要開店」等加害身體、財產之
    事恐嚇甲○○，致甲○○心生畏懼而危害其安全，復於同年
    月二十八日十九時十分許，夥同李政隆及其他三名姓名年籍
    不詳之男子，再度至該店以「你們不拿出七十萬來處理，你
    就不要開店，叫你們不要開店，你們還在開店」等加害財產
    之事，恐嚇甲○○及店員林怡君，亦均使甲○○及林怡君心
    生畏懼，致生危害於安全。案經甲○○告訴後，因認被告丙
    ○○共同涉犯刑法第三百零五條連續恐嚇罪嫌。
二、按犯罪事實應依證據認定之，無證據不得認定犯罪事實；不
    能證明被告犯罪者，應諭知無罪之判決，刑事訴訟法第一百
    五十四條第二項、第三百零一條第一項分別定有明文。而為
    貫徹無罪推定原則，檢察官對於被告之犯罪事實，應負實質
    舉證責任。檢察官舉證責任之內涵，除應盡提出證據之形式
    舉證責任外，尚應指出其證明之方法，用以說服法院，使法
    官確信被告犯罪構成事實之存在。此指出其證明之方法，應
    包括指出調查之途徑，與待證事實之關聯及證據之證明力等
    事項（最高法院九十一年四月三十日九十一年度第四次刑事
    庭會議決議要旨一參照）。而告訴人之告訴，係以使被告受
    刑事訴追為目的，是其陳述是否與事實相符，仍應調查其他
    證據，以資審認；因此告訴人之指訴，須無瑕疵可指，且就
    其他方面調查，又與事實相符，始足採為認定犯罪事實之憑
    證（最高法院五十二年台上字第一三○○號刑事判例意旨參
    照）。
三、聲請簡易判決處刑意旨認為被告丙○○涉有前開罪嫌，係以
    告訴人甲○○之指訴、共同被告李政隆之陳述、目擊證人林
    怡君、李秋瑩之證述以及九十三年八月二十六日十四時四十
    分拍攝之現場照片五張等證據資料，作為主要論據。訊據被
    告丙○○則堅決否認有何連續恐嚇犯行，辯稱：「九十三年
    八月二十五日我、李政隆與甲○○在『波哥泡沫紅茶店』協
    議，當時有提到要將店租讓出去，還有新臺幣（下同）七十
    萬元盤讓部分，當時還有約定隔天見面。我與李政隆在二十
    六日去店裡貼「讓」字紅單時，甲○○找房東來，表示我們
    沒有權利貼紅單，是李政隆向甲○○提到昨天所說的七十萬
    元一事，但甲○○表示沒錢，當天店也沒有營業，我們便回
    去了，根本沒有恐嚇甲○○；而我是在二十八日二十時許才
    到甲○○店裡，那次根本沒有與李政隆一起恐嚇甲○○，而
    且我還被甲○○關在儲藏室，是我報警處理的」等語（見發
    查卷第三六、三七頁，本院卷第六一至六九、一○○頁）。
四、經查：
  (一)程序方面：按被告以外之人於審判外向法官所為之陳述，得
    為證據，刑事訴訟法第一百五十九條之一第一項定有明文。
    本件起訴意旨所提出告訴人甲○○、目擊證人林怡君、李秋
    瑩以及共同被告李政隆等所為陳述之證據方法，業經本院刑
    事第四庭以九十五年度易字第一四六號案件審理時，在法官
    面前分別以證人及被告身分有所陳述，有上開案件之準備及
    審判程序筆錄附卷可稽（見本院卷第四八至八八頁），被告
    及檢察官亦均表示不需再予傳喚前述證人（見本院卷第九一
    頁），揆諸前開說明，上開被告以外之證人於本件審判外向
    法官所為之陳述，有證據能力，合先敘明。
  (二)告訴人甲○○於初次提出告訴時指稱：「九十三年八月二十
    三日二十一時許，有一個自稱『鹽水阿龍』（即李政隆）到
    我店中，表示受丙○○委託來處理事情。二十五日我與李政
    隆在『波哥泡沫紅茶店』時，李政隆表示如果店要做下去，
    要交出七十萬元。二十六日十四時四十分許，丙○○與李政
    隆到店裡來，恐嚇我說『若不拿出錢來，就不要做了』，我
    有『錄音』及『拍照』，下次補陳。」等語（見發查卷第十
    二頁）。就此目擊證人林怡君除與甲○○作相同之證述外，
    並補稱：「二十八日十九時十分許，丙○○、李政隆又帶三
    位弟兄來店裡說『你們不拿出七十萬來處理，你就不要開店
    ，叫你們不要開店，你們還在開店』，這二次我均有親眼目
    睹及聽到」等語（見發查卷第二四、三五頁），而目擊證人
    即甲○○配偶李秋瑩亦與林怡君作相同證述（見發查卷第一
    五九頁）。
  (三)然而，證人林怡君於本案第二次訊問時改稱：「二十六日李
    政隆是表示如果要開店，就要給『六十萬元』」（見五八三
    五號偵查卷第十頁），其於另案時又以證人身分改稱：「我
    忘記有沒有聽到七十萬元一事，印象中我沒有看到李秋瑩出
    現，二十六日丙○○與李政隆來時，我與李秋瑩在隔壁另一
    家店裡，李秋瑩有過去，但我沒過去」等語（見本院卷第七
    七至八一頁）。證人李秋瑩則於另案以證人身分改稱：「二
    十六日當時我站的比較遠，只有斷斷續續聽到一些對話。二
    十八日晚上我沒有看到或聽到李政隆對林怡君說什麼話，我
    只聽到大小聲的，所以才從隔壁店裡過去，我到時李政隆並
    沒有與林怡君在對話」等語（見本院卷第八一至八四頁）。
    因此，證人林怡君、李秋瑩證稱所謂「二十六、二十八日在
    現場親自聽聞丙○○及李政隆對甲○○予以恐嚇」等情，其
    等所在位置，與案發現場即「祥穩服飾店」尚有一段距離，
    而只能斷續聽聞被告丙○○、李政隆與甲○○有一些對話，
    證人林怡君甚至表示二十六日根本沒到「祥穩服飾店」現場
    ，告訴人甲○○更表示「二十六日當日並沒有營業」等語（
    見本院卷第七十至七七頁），既然二十六日當日下午「祥穩
    服飾店」根本未營業，則告訴意旨所謂「你們不拿出七十萬
    來處理，【就不要開店】」，即有違常情。是證人林怡君、
    李秋瑩到底有無親自到場並具體聽聞被告丙○○、李政隆與
    甲○○對話此等攸關待證事實重大事項之證詞，有明顯重大
    瑕疵，即不能作為不利於被告丙○○之認定。至於九十三年
    八月二十六日所拍攝照片五張（見發查卷第三九至四一頁）
    ，亦僅能證明被告丙○○在場，惟無法積極證明被告丙○○
    當時確有向甲○○恐嚇。
  (四)有關被告丙○○於二十八日【十九時十分許】到場恐嚇部分
    ，證人即告訴人甲○○於另案以證人身份時表示：「二十八
    日十九時許，李政隆又與三名男子到場，李政隆說『我叫你
    不要開店，你還開』，【當時丙○○尚未到場】，我報警時
    李政隆四人就站在門口，沒有其他動作，之後李政隆才打電
    話叫丙○○來，當日丙○○沒有與店員對話」等語（見本院
    卷第七十至七七頁）。既然被告丙○○於李政隆向甲○○談
    判時，根本尚未抵達現場，即不能認定被告丙○○有與李政
    隆共同恐嚇甲○○。
  (五)本件被告丙○○、李政隆與甲○○三人於九十三年八月二十
    六日、二十八日發生紛爭之緣由，據證人即共同被告李政隆
    證稱：「二十五日我與甲○○在『波哥泡沫紅茶店』協調，
    我向甲○○表示可否將丙○○的股份以七十萬元盤下來，甲
    ○○表示他也不想做了，我便向甲○○表示可否將店面租讓
    予他人，甲○○表示同意便離開了。二十六日與二十八日當
    時我只是在甲○○店外協調股東權益的問題，由於丙○○想
    退股，我問甲○○可否以七十萬元解決，但甲○○表示只願
    意以三十五萬元來購入丙○○的股份，當日是我與甲○○在
    協調，丙○○根本沒有向甲○○談論。二十八日當天還是被
    告去報警，警察隨後就來處理。」等語（見發查卷第七十至
    七一、一五八頁），就此證人甲○○亦表示：「二十五日我
    與丙○○、李政隆在『波哥泡沫紅茶店』時，當時李政隆提
    到如果店要做下去，要我拿出七十萬元，我沒有答應，也有
    說到二十六日要來看店。二十六日當日並沒有營業，李政隆
    來時有表示要我拿七十萬元出來，我說『七十萬元不可能，
    不然你拿三十五萬元給我，店還你』，當日我沒有錄影。」
    等語（見本院卷第七十至七七頁）。由此可知，被告丙○○
    、李政隆及甲○○三人之所以爭執，乃因被告丙○○如何自
    「祥穩服飾店」退夥以及有無繼續經營之意願等問題所致，
    告訴人甲○○早於案發前之九十三年八月二十五日，即知悉
    被告丙○○欲以七十萬元作為拆夥條件並退出經營，三方因
    經營權紛爭而言語起勃谿，語氣難免不能平和，而所謂「不
    要開店」一事，本即在九十三年八月二十五日三方討論範圍
    之內，不能僅以翌日繼續談判時語氣不佳，遽論被告丙○○
    即有恐嚇之犯行。
五、綜前所述，當認被告丙○○屢於偵查及本院審理中所辯各節
    ，均屬有據，其對告訴人表示因投資虧損欲拆夥，未獲告訴
    人善意回應，或有口氣不佳，惟其所用方法，尚不能論以恐
    嚇，本院自難遽以恐嚇罪相繩。此外，復查無其他任何積極
    之證據，足認被告丙○○有上述連續恐嚇之犯行，揆諸前開
    說明，被告被訴連續恐嚇之罪，即屬不能證明，自應諭知被
    告無罪之判決。
據上論斷，應依刑事訴訟法第三百零一條第一項前段，判決如主
文。
本案經檢察官乙○○到庭執行職務。
中　　華　　民　　國　　96　　年　　 1　　月　　2　　日
　　　　　　　　　刑事第八庭    審判長法　官　彭喜有
                                      法　官　王慧娟
                                      法　官　李東柏
以上正本證明與原本無異。
如不服本判決，應於判決送達後十日內，向本院提出上訴狀。
　　　　　　　　　　　　　　　      　書記官　簡湘雲
中　　華　　民　　國　　96　　年　　 1　　月　　2　　日
